【裁判字號】    95,抗,460
【裁判日期】    950929
【裁判案由】    撤銷假處分
【裁判全文】
臺灣高等法院臺中分院民事裁定  95年度抗字第460號
抗  告  人  飛象文化事業有限公司
法定代理人  乙○○
                      （送達代收人  張仕賢律師
相  對  人  甲○○
上列抗告人因與相對人間撤銷假處分事件，對於民國95年8月4日
臺灣臺中地方法院95年度裁全聲字第553號所為裁定提起抗告，
本院裁定如下：
      主  文
抗告駁回。
抗告程序費用由抗告人負擔。
      理  由
一、按「假處分所保全之請求，得以金錢之給付達其目的，或債
    務人將因假處分而受難以補償之重大損害，或有其他特別情
    事者，法院始得於假處分裁定內，記載債務人供所定金額之
    擔保後免為或撤銷假處分。」，「假處分裁定未依前項規定
    為記載者，債務人亦得聲請法院許其供擔保後撤銷假處分。
    」，民事訴訟法第五百三十六條第一、二項定有明文。依上
    開規定之意旨，債權人金錢以外之請求，倘代以金錢之給付
    亦可滿足債權人之請求、債務人將因假處分而受難以補償之
    重大損害或有其他特別情事者，法院應許債務人擔保請求免
    為或撤銷假處分。
二、抗告意旨略以：依兩造於九十四年六月一日契約書第一條約
    定，相對人不得以筆名「倪淨」使用於其他出版品或為宣傳
    、促銷，乃為避免相對人以其筆名行銷而在市場上享有知名
    度後，即不再與伊合作而私自以該筆名出版，使伊以前之排
    版、美工、廣告、宣傳等活動付諸流水，故本件有必要以假
    處分限制相對人以筆名「倪淨」大量不斷出版書籍並在市場
    上銷售，且若不予限制，准相對人供反擔保免假處分，則將
    來縱伊本案勝訴判決，將不過判決書一份，已經毫無意義。
    再者，損害賠償中金錢賠償僅為回復原狀方法之一，相對人
    使用筆名「倪淨」，其回復原狀，自須相對人停止使用，因
    本件造成伊金錢多少損害，根本無法計算，故假處分不能以
    金錢達其目的，況若相對人得准以金錢免為假處分，伊所屬
    其他廣大作者，必起而效尤，則伊之損害將難以彌補，因而
    請求廢棄原裁定及駁回相對人之聲請等語。
三、本抗告人抗告意旨所稱相對人以其筆名「倪淨」使用於出版
    、宣傳及促銷，將造成伊損害，是屬於財產上損害，業據抗
    告人陳明在卷，即其請求自得以金錢之給付達其目的，雖其
    抗辯稱造成伊金錢多少損害根本無法計算等語，惟此事涉實
    體上之舉證問題，退一步言之，縱知其損害但未能計算或證
    明其損害顯有重大困難者，依民事訴訟法第二百二十二條第
    二項規定，法院仍得依所得心證定其數額，故並非不能以金
    錢計算其損害額。況相對人以「倪淨」筆名出版尚須相對人
    之創作始有以產生，並非僅有抗告人之出版、行銷等行為即
    足以創作，如禁止相對人使用，將致以前以筆名「倪淨」努
    力建立之寫作生涯、地位難以為繼，是參酌雙方經濟狀況，
    及相對人自一九九八至二００三年間為抗告人出版五十四本
    小說，每本稿酬約新台幣（下同）四到七萬元，及斟酌兩造
    契約約定之價額、每本小說之售價及發行數量等一切情節，
    認抗告人聲請之本件假處分，應准許相對人以三十萬元供反
    擔保後撤銷其假處分。爰揆諸上開說明，原法院准許相對人
    之聲請，於法即無不合。抗告人猶執陳詞，提起抗告，請求
    廢棄原裁定，為無理由，應駁回其抗告。
四、據上論結，本件抗告為無理由，依民事訴訟法第四百九十五
    條之一第一項、第四百四十九條第一項、第九十五條、第七
    十八條，裁定如主文。
中    華    民    國    95    年    9     月    29    日
                      民事第七庭審判長法  官  袁再興
                                      法  官  吳惠郁
                                      法  官  盧江陽
以上正本係照原本作成。
不得抗告。
                                      書記官  陳玫伶
中    華    民    國    95    年    10    月    2     日
                                                      Ｈ


司法院資訊處製作；財團法人民間司法改革基金會備份。
